臺灣彰化地方法院刑事判決　　　　　　　　　　　　　　九十三年度易字第二二號
　　公　訴　人　臺灣彰化地方法院檢察署檢察官
　　被　　　告　乙○○
右列被告因竊盜案件，經檢察官聲請簡易判決處刑（九十二年度偵字第七一九三號）
，及移
第八三四二號、第八三六四號），本院北斗簡易庭認不宜以簡易判決處刑，乃簽准改
依通常程序審理，暨臺灣彰化地方法院檢察署九十二年度偵字第九一七八號移
審理，本院認有刑事訴訟法第二百七十三條之一第一項之情形，而改依簡式審判程序
判決如左：
        主  文
乙○○共同以犯竊盜罪為常業，累犯，處有期徒刑年貳月。
扣案之作案工具壹批、螺絲起子壹組、現金新台幣伍仟元；及如附表二編號一、二所
示之被害商家所出具之簽帳單持卡人收執聯共貳張（以上均含所偽造之署押各壹枚）
，如附表二編號一、二所示之被害商家所出具之簽帳單特約商店存根聯上所偽造之「
李鳳麟」署押共貳枚，均沒收之。
     事  實
一、乙○○前因贓物案件，經法院判處有期徒刑二月，如易科罰金以三百元折算一日
    確定，甫於民國九十一年八月二十二日執行易科罰金完畢，詎猶不知悔改，基於
    常業竊盜之犯意，與陳宗禮（另由本院審理中）共同意圖為自己不法之所有，於
    九十二年六月二十日下午，由陳宗禮駕駛先前所竊取之車號ＺＩ—八二五○號自
    小客車搭載乙○○，沿路尋找行竊之目標。渠二人於同日十五時許途經彰化縣溪
    州鄉○○村○○路六十九號前，見該戶大門未上鎖，侵入該戶（侵入住宅部分未
    據告訴）後，乙○○在該戶二樓房間內竊得ＭＯＴＯＲＯＬＡ廠牌行動電話一支
    及銀製女用首飾一只（上述竊得財物均已丟棄），陳宗禮則竊得銀色鋼筆二組。
    嗣經彰化縣警察局鑑識組人員於前揭被竊住處屋內採得陳宗禮指紋，而循線查獲
    上情。
二、乙○○與丙○○、戊○○（以上二人經本院以九十二年度訴字第一四八四號刑事
    判決各判處有期徒刑三年、二年六月）均因無業及亟需購買毒品及生活所需，遂
    計畫共同竊取他人財物變賣，以供其等生活開銷，故或由三人，或由乙○○分別
    夥同丙○○、戊○○，各共同意圖為自己不法所有之犯意聯絡（詳如附表一所示
    之行為人），並均基於常業竊盜之犯意，自九十二年六月二十日起至同年八月二
    十七日止，於如附表一編號一至二十五所示各該時間、地點，以附表一所示之各
    該方法，竊取閻朝陽等人所有之財物（被害人及所得財物詳如附表一所示），得
    手後，將所竊得之財物分別變賣予知情之楊智幃（另由檢察官偵辦），或姓名年
    籍均不詳，綽號為「阿弟」之成年男子（另由檢察官偵辦），變賣所得款項則均
    朋分供渠等生活開銷之用，三人並恃此以維生。嗣於九十二年八月二十七日十四
    時二十分許，乙○○、丙○○、戊○○三人共同駕駛渠等所竊得之丁○○所有，
    車號Ｗ八─五五○六號自小客車，欲至戊○○住處閒晃時，因形跡可疑為警攔檢
    盤查，詎其三人竟拒絕停車受檢，並加速逃逸，後經警開槍射擊該車輪胎，渠等
    始未能順利逃脫而為警捕獲，當場於該車內扣得乙○○所有，供其等行竊所用，
    或預備供其等行竊所用之作案工具一批、乙○○所有之現金新台幣（下同）一萬
    一千元（其中五千元係變賣竊得財物所得之款項）、其等三人所有之行動電話四
    支及其等所竊得，尚未及變賣之他人財物一批（除鑰匙八串、打火機一個、小刀
    一支及手電筒一組外，其餘物品均已為被害人領回）；復經警持搜索票至戊○○
    住處執行搜索，扣得乙○○所有，供其等行竊所用，或預備供其等行竊所用之螺
    絲起子一組及其餘所竊得而尚未及變賣之他人財物一批（業經被害人領回），因
    而循線查悉上情。
三、乙○○、丙○○、戊○○於附表一編號八所示之時、地，竊得李鳳麟所有，置放
    於車號九Ｖ─六五八九號自小客車內之美商花旗銀行信用卡一張（卡號0000
    000000000000號）後，即基於意圖為自己不法所有及偽造私文書之
    概括犯意聯絡，先後於如附表二所示之時間，由一人下車刷卡消費，另二人在車
    上把風之方式（分工情節詳如附表二所示），共同持李鳳麟所有之上開花旗銀行
    信用卡，向如附表二所示之特約商店刷卡購物或換取現金，其中，於向如附表二
    編號一、二所示之特約商店刷卡消費時，負責刷卡之人並於每次刷卡後，在刷卡
    簽帳單上偽簽「李鳳麟」署名（直式簽帳單共為二聯，第一聯由持卡人收執部分
    係親自簽寫，第二聯商店存根聯則係複寫而成），復將簽帳單交予不知情之特約
    商店人員而行使之，以供店員核對與該信用卡背面之「李鳳麟」署名是否相符，
    並表示確認交易標的及金額，用以向發卡銀行簽帳消費，及作為特約商店經由收
    單機構向發卡銀行請款之用，致使該特約商店人員誤認係本人消費而陷於錯誤，
    交付財物（時間、地點及刷卡所得財物、金額詳如附表二編號一、二所示），而
    足生損害於李鳳麟、美商花旗銀行及如附表二編號一、二所示之特約商店；再其
    欲續向如附表二編號三所示之特約商店刷卡消費時，因該信用卡無法通過刷卡辨
    識，乃另行給付現金而未能得逞。嗣於九十二年八月八日上午二時許，在彰化縣
    員林鎮○○路三二三號前，因戊○○形跡可疑而為警攔檢盤查，並在其身上起出
    李鳳麟之駕駛執照、提款卡及上開信用卡各一張，始循線查悉上情。
四、案經彰化縣警察局北斗分局報請台灣彰化地方法院檢察署檢察官偵查聲請簡易判
    決處刑，本院北斗簡易庭認不宜以簡易判決處刑，乃簽准改依通常程序審理，暨
    臺灣彰化地方法院檢察署九十二年度偵字第九一七八號移送併案審理，本院認有
    刑事訴訟法第二百七十三條之一第一項之情形，而改依簡式審判程序審理。
        理  由
一、右揭事實，業據被告乙○○於警、偵訊中及本院行準備程序與審理時均供承不諱
    ，核與如附表一所示被害人之指訴，證人黃信富、王麗惠於警詢中之證述及證人
    丙○○、戊○○於警、偵訊中及本院審理時之證述，情節相符，復有扣案物照片
    、贓物認領管單、車輛竊盜、車牌失竊資料個別查詢報表—查詢車輛認可資料、
    車籍作業系統集中查詢基本詳細資料、內政部警政署刑事警察局九十二年八月二
    十八日刑紋字第○九二○一六二四一○號鑑驗書、自白書、簽帳單、美商花旗銀
    行客戶爭議帳款一覽表等件在卷可稽，並有作案工具一批、螺絲起子一組、變賣
    竊得財物所得之款項五千元等物扣案可資佐證，被告乙○○之自白與事實相符。
    本件事證明確，被告犯行堪予認定。
二、按刑法上所謂常業犯，係指反覆以同類之行為為目的之社會活動之職業性犯罪而
    言，至於犯罪所得之多寡，是否恃此犯罪為唯一之謀生職業，則非所問，縱令兼
    有其他職業，仍無礙於該常業犯罪之成立，最高法院八十五年台上字第五一○號
    判例意旨可資參照。本件被告係因無業，又亟需金錢以供其生活及購買毒品之用
    ，始與丙○○、戊○○共同為如附表一所列之竊盜犯行，參以被告於竊得他人財
    物後，均持向知情之楊智幃、綽號「阿弟」之成年男子變賣以換得現款，與丙○○、戊○○共同朋分花用，有固定之模式，並反覆為之營利，足認被告確係基於
    常業犯之犯意反覆為之，並恃以維生。是核被告就事實一、二部分所為，係犯刑
    法第三百二十二條之常業竊盜罪，被告與陳宗禮就事實一之犯行間；被告與丙○○、戊○○就附表一編號一至十六所示之犯行間；被告與丙○○就附表一編號十
    七至二十一所示之犯行間；被告與戊○○就附表一編號二十二至二十五所示之犯
    行間，分別有犯意之聯絡及行為之分擔，應論以共同正犯。又按常業犯其本質乃
    多數行為之集合或一定行為之反覆實施，故被告等縱有多次著手實施竊盜行為，
    且各行為事實分別該當刑法第三百二十條或第三百二十一條之構成要件，亦屬該
    罪常業犯之當然態樣，不另論各該罪名，亦不生連續犯之問題，併此敘明。次按
    信用卡簽帳單，係持卡人向特約商店消費後簽持卡人姓名於其上，由特約商店將
    第一聯交持卡人收執，第二聯則由特約商店取回，而該簽帳單由持卡人簽名係指
    持卡人同意依據信用卡持卡人與發卡銀行間合約條件，對其所購物品或接受服務
    ，均應按簽帳單之消費金額，付款予發卡銀行，故持卡人於該簽帳單簽名其用意
    與票據背書大致相同，皆係對所簽之金額表示負責之意，性質上應屬刑法第二百
    十條之私文書。復按被告與丙○○、戊○○共同持李鳳麟之信用卡，冒用李鳳麟
    之名義，在簽帳單上偽簽李鳳麟之署押，並將簽帳單交付於特約商店人員而行使
    ，使該商店陷於錯誤，誤認渠等確為持卡人因而交付財物，嗣後亦未繳付前開信
    用卡消費帳款，被告主觀上顯有為自己不法所有之意圖；客觀上亦有對他人施用
    詐術並致使他人因此陷於錯誤而交付財物之情形。再按被告等已持其等所竊得之
    前開信用卡像特約商店表示欲刷卡購物，惟因該信用卡無法通過刷卡辨識而另以
    現金給付價金，特約商店人員因而未陷於錯誤，然被告等既已著手為詐欺行為之
    實施，其等之行為仍應論以詐欺取財未遂罪。是核被告就事實三部分所為，另犯
    刑法第三百三百三十九條第一項、第三項之詐欺取財罪、詐欺取財未遂罪、同法
    第二百十六條、第二百十條之行使偽造私文書罪。被告所為偽造署押之行為係偽
    造私文書之部分行為，不另論罪。被告偽造私文書後復持以行使，其偽造之低度
    行為應為行使之高度行為所吸收，亦不另論罪。又其上開詐欺取財既遂、詐欺取
    財未遂及行使偽造私文書之犯行，與丙○○、戊○○間均具有犯意聯絡及行為分
    擔，均為共同正犯。另按發卡銀行與特約商店間之契約內容為特約商店需對持有
    發卡銀行所發信用卡之持卡人刷卡消費時，負有交付財物或提供勞務之義務，而
    持卡人與發卡銀行間則成立一定金額之消費授信契約關係，商品之價金可憑持卡
    人之簽帳單向發卡銀行請求給付，再由發卡銀行向持卡人請求償還代墊款。是持
    卡人可持卡消費，既係發卡銀行與持卡人間之授信契約關係，則持卡人刷卡消費
    後能否依約償還發卡銀行之代墊款，則屬發卡銀行發卡時之徵信問題，應非特約
    商店所得知悉或判斷，是特約商店接受持卡人以信用卡刷卡借款時，若無從認識
    借款人有不依約向發卡銀行償還代墊款之情事，自難認特約商店於從事刷卡貸款
    時，有意圖為自己或第三人不法所有，而詐騙發卡銀行之主觀犯意，最高法院九
    十年度台上字第四七三五號、九十年度台上字第五○八二號判決意旨可資參照，
    查丙○○與附表二編號二所示之特約商店店員並不認識，此業據其供承在卷，是
    其持前開信用卡向附表二編號二所示之特約商店刷卡借款時，該特約商店是否認
    識丙○○並非真正之持卡人，而將有不依約向發卡銀行償還代墊款之情事，實有
    可疑，復無其他積極證據足認該特約商店於從事刷卡貸款時，確有意圖為自己或
    第三人不法所有，而詐騙發卡銀行之主觀犯意，尚難遽認該特約商店店員與被告
    有何共犯詐欺罪及行使偽造私文書罪之情事，故本諸於罪疑為輕之法理，應認被
    告與丙○○、戊○○係利用不知情之該特約商店店員為附表二編號二所示之犯行
    ，此部分應論以間接正犯，附此敘明。被告先後多次行使偽造私文書、詐欺取財
    既遂及未遂之犯行，均時間緊接，所犯均係構成要件相同之罪名，顯係各基於概
    括之犯意反覆為之，應依刑法第五十六條規定分別論以一行使偽造私文書罪及詐
    欺取財既遂罪，並均依法加重其刑。再被告所犯上開常業竊盜、行使偽造私文書
    罪及詐欺取財各罪間，有目的手段之牽連犯關係，應依刑法第五十五條之規定，
    從一較重之常業竊盜罪處斷。另公訴人移送併案如附表一編號二十五所示之犯行
    ，因與起訴書所載且經認定有罪判決部分，均屬常業竊盜之部分事實，具有實質
    上一罪之關係，本院自得併予審理。被告曾因贓物案件，經法院判處有期徒刑二
    月，如易科罰金以三百元折算一日確定，於九十一年八月二十二日執行易科罰金
    完畢，有臺灣高等法院被告全國前案紀錄表、臺灣彰化地方法院檢察署刑案資料
    查註紀錄表在卷可參，其於有期徒刑執行完畢後，五年內再犯有期徒刑以上之罪
    ，為累犯，應依刑法第四十七條之規定，加重其刑，並遞加之。爰審酌被告年輕
    力壯，不思努力向上以獲取所需，為購買毒品進而以犯竊盜罪為常業，對社會治
    安影響甚鉅，及其所竊得財物之價值、素行狀況、智識程度及犯罪後坦承一切犯
    行，態度良好等一切情狀，量處如主文所示之刑，以示懲儆。扣案之作案工具一
    批、螺絲起子一組、及變賣竊得財物所得之款項五千元等物，均係被告所有，且
    已供其行竊犯罪所用，或供其竊盜預備之物；及其犯罪所得之物，業據被告供承
    在卷，爰依刑法第三十八條第一項第二款、第三款之規定，併予宣告沒收。又未
    扣案如附表二編號一、二所示被害商家所出具之簽帳單持卡人收執聯二紙（以上
    均含所偽造之署押），均係被告等所有，且供犯罪所用之物，業據其等供明在卷
    ，雖未扣案，然未能證明已滅失，仍爰依刑法第三十八條第一項第二款規定宣告
    沒收。再被告偽造簽帳單之特約商店存根聯，業分別交付特約商店收執，非屬被
    告及丙○○、戊○○所有之物，僅就其上偽造「李鳳麟」署押共二枚部分（均係
    複寫而成），爰依刑法第二百十九條規定宣告沒收。至扣案之現金六千元、行動
    電話四支，雖分別係共犯乙○○及被告二人所有，然其等否認係供其等行竊或供
    其等行竊預備之物，亦非其等犯罪所得之物；而扣案之鑰匙八串、打火機一個、
    小刀一支及手電筒一組，被告與共犯丙○○、戊○○均否認係其等所有之物，衡
    諸常情，被告等對於上開犯行既均已坦承不諱，應毋庸對於沒收之物隱諱，復無
    其他積極證據足認上開扣案物係供其等犯罪所用、犯罪所得之物或係其等所有之
    物，又非違禁物，爰不併予宣告沒收，附此敘明。
據上論斷，應依刑事訴訟法第四百五十二條、第二百七十三條之一第一項、第二百九
十九條第一項前段，刑法第二十八條、第三百二十二條、第二百十六條、第二百十條
、第三百三十九條第一項、第五十五條、第二百十九條、第四十七條、第三十八條第
一項第二款、第三款，罰金罰鍰提高標準條例第一條前段，判決如主文。
本案經檢察官郭銘禮到庭執行職務。
中      華      民      國    九十三    年      二      月    十九      日
                              臺灣彰化地方法院刑事第一庭
                                法      官  宋  恭  良
右正本證明與原本無異。
如不服本判決，應於判決送達後十日內向本院提出上訴狀( 須附繕本 )。
告訴人或被害人對於判決如有不服具備理由請求檢察官上訴者，其上訴期間之計算係
以檢察官收受判決正本之日期為準。
                                法院書記官  劉  玫  金
中      華      民      國    九十三    年      二      月    二十      日
刑法第二百一十條
偽造、變造私文書，足以生損害於公眾或他人者，處五年以下有期徒刑。
刑法第二百一十六條
行使第二百十條至第二百十五條之文書者，依偽造、變造文書或登載不實事項或使登
載不實事項之規定處斷。
刑法第三百二十二條
以犯竊盜罪為常業者，處一年以上七年以下有期徒刑。
刑法第三百三十九條
圖為自己或第三人不法之所有，以詐術使人將本人或第三人之物交付者，處五年以下
有期徒刑、拘役或科或併科一千元以下罰金。
以前項方法得財產上不法之利益或使第三人得之者，亦同。
前二項之未遂犯罰之。
附表一：
編號一
（一）參與之人：乙○○、丙○○、戊○○
（二）犯罪時間：九十二年六月二十日七時許
（三）犯罪地點：彰化縣埤頭鄉○○村○○○路一三六巷六十三號前
（四）犯罪方法：乙○○、丙○○、戊○○三人共同駕駛另竊得之車輛前至上開地點
      ，由丙○○、戊○○二人負責把風，乙○○則持其所有客觀上足供兇器使用之
      Ｔ型六角扳手（已扣案）撬開車門門鎖進入車內，復以該Ｔ型六角扳手啟動該
      車電門後，由乙○○駕駛該車離開，得手後，乙○○再以其所有之螺絲起子（
      已扣案）將車內音響拔下變賣
（五）被 害 人：閻朝陽
（六）竊得物品：車牌號碼為九Ｑ－七二六三號自小客車一輛；及車內之汽車音響一
                組
（七）備    註：自小客車業為警尋回；惟車內音響業已變賣予知情之楊智幃，所得
                現金均已朋分花用完畢
編號二
（一）參與之人：乙○○、丙○○、戊○○
（二）犯罪時間：九十二年七月下旬清晨三時許
（三）犯罪地點：彰化縣福興鄉○○路○段四七六號前
（四）犯罪方法：乙○○、丙○○、戊○○三人共同駕駛另竊得之車輛前至上開地點
      ，由丙○○、戊○○二人負責把風，乙○○則持其所有客觀上足供兇器使用之
      Ｔ型六角扳手撬開車門門鎖後，侵入車內，復以其所有客觀上足供兇器使用之
      螺絲起子竊取車內財物
（五）被 害 人：甲○○
（六）竊得物品：置放於ＧＣ－一八六八號自小客車內之液晶電視一台、ＶＣＤ盒一
      個等物
（七）備    註：竊得之物品已由乙○○持以變賣予知情之楊智幃，所得現金業已朋
                分花用完畢
編號三
（一）參與之人：乙○○、丙○○、戊○○
（二）犯罪時間：九十二年七月三十日十八時二十分許
（三）犯罪地點：南投縣草屯鎮○○路四○八號前
（四）犯罪方法：乙○○、丙○○、戊○○三人共同駕駛另竊得之車輛前至上開地點
      ，由丙○○、戊○○二人負責把風，乙○○則持其所有客觀上足供兇器使用之
      Ｔ型六角扳手撬開車門門鎖進入車內，復以該Ｔ型六角扳手啟動該車電門後，
      由乙○○駕駛該車離開，得手後，乙○○再以其所有之螺絲起子將車內音響拔
      下變賣
（五）被 害 人：林明亮、林宗秀鑾
（六）竊得物品：車牌號碼為Ｓ二－○七一二號自小客車一輛；及車內之汽車音響一
      組、現金二百多元
（七）備    註：自小客車業已尋獲，惟車內之汽車音響業已變賣予知情綽號為「阿
                弟」之成年男子，所得現金均已朋分花用完畢
編號四
（一）參與之人：乙○○、丙○○、戊○○
（二）犯罪時間：九十二年八月初某日凌晨三時許
（三）犯罪地點：彰化縣埔鹽鄉○○村○○路○段一四○之八號
（四）犯罪方法：乙○○、丙○○、戊○○三人共同駕駛另所竊得之車輛前往上開住
      處，由丙○○、戊○○在外把風，乙○○則趁該住處大門未上鎖之際，侵入屋
      內，徒手竊取財物
（五）被 害 人：黃金鴻
（六）竊得物品：桌上型電腦一台（含鍵盤）、電腦螢幕二台（分別為十五吋、十七
      吋）、數據機一台
（七）備    註：所竊得之物品均置放於戊○○家中，業已為警尋獲
編號五
（一）參與之人：乙○○、丙○○、戊○○
（二）犯罪時間：九十二年八月一日七時許
（三）犯罪地點：台中縣烏日鄉○○路○段三○○號前
（四）犯罪方法：乙○○、丙○○、戊○○三人共同駕駛另竊得之車輛前至上開地點
      ，由丙○○、戊○○二人負責把風，乙○○則持其所有客觀上足供兇器使用之
      Ｔ型六角扳手撬開車門門鎖進入車內，復以該Ｔ型六角扳手起東該車電門後，
      由乙○○駕駛該車離開。
（五）被 害 人：高永達
（六）竊得物品：車牌號碼為ＤＪ－九一一五號自小客車一輛
（七）備    註：該車於駕駛至汽油告罄後，將之棄置於不詳地址之路旁
編號六
（一）參與之人：乙○○、丙○○、戊○○
（二）犯罪時間：九十二年八月三日十四時五十五分許
（三）犯罪地點：南投縣草屯鎮○○路○段三六五號旁
（四）犯罪方法：乙○○、丙○○、戊○○三人共同駕駛另竊得之車輛前至上開地點
      ，由丙○○、戊○○二人負責把風，乙○○則持其所有客觀上足供兇器使用之
      Ｔ型六角扳手竊取停放於該處之車號五六七○－ＦＸ自小客車車牌二面
（五）被 害 人：劉束春、劉雅文
（六）竊得物品：自小客車五六七○－ＦＸ汽車車牌二面
（七）備    註：汽車車牌業為警尋獲
編號七
（一）參與之人：乙○○、丙○○、戊○○
（二）犯罪時間：九十二年八月七日五時二十七分
（三）犯罪地點：南投縣草屯鎮○○路○段三七七號前
（四）犯罪方法：乙○○、丙○○、戊○○三人共同駕駛另竊得之車輛前至上開地點
      ，由丙○○、戊○○二人負責把風，乙○○則持其所有客觀上足供兇器使用之
      Ｔ型六角扳手撬開車門門鎖進入車內，復以該Ｔ型六角扳手啟動該車電門後，
      由乙○○駕駛該車離開。
（五）被 害 人：陳淑敏
（六）竊得物品：車牌號碼為六Ｒ－二八一二號自小客車一輛
（七）備    註：該車因於彰化縣二林鎮發生車禍，而遭棄置於路旁，現業已尋獲，
                並由被害人領回。
編號八
（一）參與之人：乙○○、丙○○、戊○○
（二）犯罪時間：九十二年八月七日十時許
（三）犯罪地點：彰化縣彰化市○○路一八七號前
（四）犯罪方法：乙○○、丙○○、戊○○三人共同駕駛另竊得之車輛前至上開地點
      ，由丙○○、戊○○二人負責把風，乙○○則持其所有客觀上足供兇器使用之
      Ｔ型六角扳手撬開車門門鎖後，侵入車內，復以其所有客觀上足供兇器使用之
      螺絲起子竊取車內財物
（五）被 害 人：李鳳麟
（六）竊得物品：置放於九Ｖ－六五八九號自小客車內之液晶銀幕三台、ＶＣＤ一組
      、花旗銀行信用卡一張、彰化第五信用合作社之金融卡二張、手機一支、駕照
      、身分證及健保卡各一張等物
（七）備    註：所竊得物品均已為警尋回
編號九
（一）參與之人：乙○○、丙○○、戊○○
（二）犯罪時間：九十二年八月七日十五時四十分許
（三）犯罪地點：彰化縣彰化市○○路○段四四八號忠孝國小旁
（四）犯罪方法：乙○○、丙○○、戊○○三人共同駕駛另竊得之車輛前至上開地點
      ，由丙○○、戊○○二人負責把風，乙○○則持其所有客觀上足供兇器使用之
      Ｔ型六角扳手撬開車門門鎖後，侵入車內，復以其所有客觀上足供兇器使用之
      螺絲起子竊取車內財物
（五）被 害 人：許松發
（六）竊得物品：置放於八二五六－ＧＣ號自小客車內之液晶電視二台、ＣＤ盒、遙
      控器各一個
（七）備    註：除遙控器一個為警尋回外，其餘物品業已變賣予知情綽號為「阿弟
                」之成年男子，所得現金均已朋分花用完畢
編號十
（一）參與之人：乙○○、丙○○、戊○○
（二）犯罪時間：九十二年八月十二日十四時四十九分許
（三）犯罪地點：雲林縣虎尾鎮○○路一四五之一○號前
（四）犯罪方法：乙○○、丙○○、戊○○三人共同駕駛另竊得之車輛前至上開地點
      ，由丙○○、戊○○二人負責把風，乙○○則持其所有客觀上足供兇器使用之
      Ｔ型六角扳手撬開車門門鎖進入車內，復以該Ｔ型六角扳手啟動該車電門後，
      由乙○○駕駛該車離開。
（五）被 害 人：曾鎮岳
（六）竊得物品：竊取車牌號碼為Ｘ七－三七○八號自小客車一輛
（七）備註：業為警尋回
編號十一
（一）參與之人：乙○○、丙○○、戊○○
（二）犯罪時間：九十二年八月十四日十時三十分許
（三）犯罪地點：彰化縣秀水鄉○○路○段二十四號前
（四）犯罪方法：乙○○、丙○○、戊○○三人共同駕駛另竊得之車輛前至上開地點
      ，由丙○○、戊○○二人負責把風，乙○○則持其所有客觀上足供兇器使用之
      Ｔ型六角扳手撬開車門門鎖後，侵入車內，復以其所有客觀上足供兇器使用之
      螺絲起子竊取車內財物
（五）被 害 人：張淑惠
（六）竊得物品：置放於五Ｅ－五五四五號自小客車內之ＶＣＤ影音光碟機一台
（七）備    註：竊得物品業已變賣予知情綽號為「阿弟」之成年男子，所得現金均
                已朋分花用完畢
編號十二
（一）參與之人：乙○○、丙○○、戊○○
（二）犯罪時間：九十二年八月十五日凌晨二時許
（三）犯罪地點：彰化縣北斗鎮○○路○段一三八巷三十五號前
（四）犯罪方法：乙○○、丙○○、戊○○三人共同駕駛另竊得之車輛前至上開地點
      ，由丙○○、戊○○二人負責把風，乙○○則持其所有客觀上足供兇器使用之
      Ｔ型六角扳手撬開車門門鎖進入車內，復以該Ｔ型六角扳手啟動該車電門後，
      由乙○○駕駛該車離開，得手後，乙○○再持其所有之螺絲起子將車內之汽車
      音響拆下變賣。
（五）被 害 人：楊光田、楊朝傑
（六）竊得物品：車牌號碼為ＤＡ－一三六八號自小客車一輛；及車內之音響一組、
      汽車電腦一組
（七）備    註：自小客車駕駛至汽油告罄，棄置於彰化縣二林鎮某處之水溝旁，業
      已為警尋獲；而車內之音響電容器二個、分音器二個亦為警尋獲，業經被害人
      領回，其餘物品則已變賣予知情綽號為「阿弟」之成年男子，所得現金均已朋
      分花用完畢。
編號十三
（一）參與之人：乙○○、丙○○
（二）犯罪時間：九十二年八月中旬
（三）犯罪地點：彰化縣溪州鄉○○路○段六○七號前
（四）犯罪方法：乙○○、丙○○二人共同駕駛另竊得之車輛前至上開地點，由丙○○負責把風，乙○○則持其所有客觀上足供兇器使用之Ｔ型六角扳手撬開後行
      李箱鎖後行竊。
（五）被 害 人：何明輝
（六）竊得物品：置放於ＱＵ－一九六八號自小客車後行李箱內之ＶＣＤ盒
（七）備    註：所竊得之物品置放於戊○○住處，然並未為警尋獲
編號十四
（一）參與之人：乙○○、丙○○、戊○○
（二）犯罪時間：九十二年八月二十二日十五時許
（三）犯罪地點：彰化縣永靖鄉○○○路一○三號前
（四）犯罪方法：乙○○、丙○○、戊○○三人共同駕駛另竊得之車輛前至上開地點
      ，由丙○○、戊○○二人負責把風，乙○○則持其所有客觀上足供兇器使用之
      Ｔ型六角扳手撬開車門門鎖後，侵入車內，復以其所有客觀上足供兇器使用之
      螺絲起子竊取車內財物。
（五）被 害 人：邱世明
（六）竊得物品：置放於九Ｑ－九一五六號自小客車內之液晶電視主機一台
（七）備    註：竊得之物品已由乙○○變賣予知情之楊智幃，所得現金業已朋分花
                用完畢。
編號十五
（一）參與之人：乙○○、丙○○、戊○○
（二）犯罪時間：九十二年八月二十二日十八時許
（三）犯罪地點：台中市○區○○街與復新街七十八巷口
（四）犯罪方法：乙○○、丙○○、戊○○三人共同駕駛另竊得之車輛前至上開地點
      ，由丙○○、戊○○二人負責把風，乙○○則持其所有客觀上足供兇器使用之
      Ｔ型六角扳手撬開車門門鎖進入車內，復以該Ｔ型六角扳手啟動該車電門後，
      由乙○○駕駛該車離開。
（五）被 害 人：袁國慶
（六）竊得物品：車牌號碼為Ｙ三－四七三一號自小客車一輛；及置放於車內之手機
      一支、富邦銀行及慶豐銀行之信用卡各一張、郵局存簿一本
（七）備    註：自小客車於駕駛至汽油告罄後，棄置於南投縣草屯鎮○○巷道內，
                業已尋獲，其餘物品則均已丟棄
編號十六
（一）參與之人：乙○○、丙○○、戊○○
（二）犯罪時間：九十二年八月二十六日七時許
（三）犯罪地點：南投縣草屯鎮○○路五六九巷一弄二十三號旁
（四）犯罪方法：乙○○、丙○○、戊○○三人共同駕駛另竊得之車輛前至上開地點
      ，由丙○○、戊○○二人負責把風，乙○○則持其所有客觀上足供兇器使用之
      Ｔ型六角扳手撬開車門門鎖進入車內，復以該Ｔ型六角扳手啟動該車電門後，
      由乙○○駕駛該車離開。
（五）被 害 人：丁○○
（六）竊得物品：車牌號碼為Ｗ八－五五○六號自小客車一輛
（七）備註：嗣因乙○○、丙○○、戊○○三人共同駕駛該車欲至戊○○住處閒晃時
      ，為警攔檢盤查，詎其三人竟拒絕停車受檢，並加速逃逸，後經警開槍制止而
      查獲該車，業已由被害人領回
編號十七
（一）參與之人：乙○○、丙○○
（二）犯罪時間：九十二年八月十五日七時許
（三）犯罪地點：台中市○區○○路一七一號前
（四）犯罪方法：乙○○、丙○○二人共同駕駛另竊得之車輛前至上開地點，由丙○○負責把風，乙○○則持其所有客觀上足供兇器使用之Ｔ型六角扳手撬開車門
      門鎖後，侵入車內，復以其所有客觀上足供兇器使用之螺絲起子竊取車內財物
（五）被 害 人：李國義
（六）竊得物品：置放於Ｂ七－六八一一號自小客車內之汽車音響、電視螢幕、車裝
      無線電機台、電擊棒等物
（七）備    註：所竊得之物品業已為警查獲
編號十八
（一）參與之人：乙○○、丙○○
（二）犯罪時間：九十二年八月十五日十九時許
（三）犯罪地點：彰化縣秀水鄉○○村○○路二九五號前
（四）犯罪方法：乙○○、丙○○二人共同駕駛另竊得之車輛前至上開地點，由丙○○負責把風，乙○○則持其所有客觀上足供兇器使用之Ｔ型六角扳手撬開車門
      門鎖進入車內，復以該Ｔ型六角扳手啟動該車電門後，由乙○○駕駛該車離開
（五）被 害 人：陳駿榮
（六）竊得物品：竊取車牌號碼為Ａ六－九六六五號自小客車一輛
（七）備註：自小客車於駕駛至汽油告罄時丟棄於彰化縣溪湖鎮某處
編號十九
（一）參與之人：乙○○、丙○○
（二）犯罪時間：九十二年八月十九日凌晨二、三時許
（三）犯罪地點：雲林縣麥寮鄉○○路二七六之二號
（四）犯罪方法：乙○○、丙○○共同駕駛另已竊得之自小客車前往上開住處，由丙○○負責在外把風；乙○○則徒手扳開鋁門窗後進入屋內，竊取置放於屋內之
      公事包一只（內有羅盤、書籍）及置放於辦公桌抽屜內之車牌號碼為ＳＤ─二
      三三三號自小客車鑰匙一把、照相機一台、電擊棒一支、土黃色小皮包一只、
      純金戒指一只、現金硬幣等物，乙○○復以該車鑰匙啟開該車車門及電門後，
      駕駛該車離開
（五）被 害 人：林聯興
（六）竊得物品：公事包一只，內有羅盤、書籍、車牌號碼為ＳＤ─二三三三號自小
      客車鑰匙一把，照相機一台、電擊棒一支、土黃色小皮包一只、純金戒指一只
      、現金硬幣等物，並以上開鑰匙竊得ＳＤ─二三三三號自小客車一輛。
（七）備    註：自小客車業已尋回，車內並有照相機一台、電擊棒一支、土黃色小
      皮包一只、純金戒指一只、現金硬幣等物，其餘所竊得之物則已丟棄。
編號二十
（一）參與之人：乙○○、丙○○
（二）犯罪時間：九十二年八月二十七日十二時許
（三）犯罪地點：彰化縣田尾鄉○○路與光復路口
（四）犯罪方法：乙○○、丙○○二人共同駕駛另竊得之車輛前至上開地點，由丙○○負責把風，乙○○則持其所有客觀上足供兇器使用之Ｔ型六角扳手撬開車門
      門鎖後，侵入車內行竊。
（五）被 害 人：陳裕郎
（六）竊得物品：置放於九Ｑ－六一○六號自小客車內之黑色皮包一只（內有黃麗如
      之駕照及現金六百元）
（七）備    註：黑色皮包一只業已尋獲，現金則由乙○○花用完畢
編號二一
（一）參與之人：乙○○、丙○○
（二）犯罪時間：九十二年八月二十七日十三時許
（三）犯罪地點：彰化縣北斗鎮○○路○段一三五號前
（四）犯罪方法：乙○○、丙○○二人共同駕駛另竊得之車輛前至上開地點，由丙○○負責把風，乙○○則持其所有客觀上足供兇器使用之Ｔ型六角扳手撬開車門
      門鎖後，侵入車內，復以其所有客觀上足供兇器使用之螺絲起子竊取車內財物
（五）被 害 人：翁孌嬌
（六）竊得物品：置放於六Ｑ－三二八六號自小客車內之液晶電視一台、ＶＣＤ主機
      一台、數位相機一台、數位攝影機一部、手提袋二個、美容工具包一組、該車
      行照一枚等
（七）備    註：均已為警尋回，並為被害人領回
編號二二
（一）參與之人：乙○○、戊○○
（二）犯罪時間：九十二年六月二十二日二十二時許
（三）犯罪地點：彰化縣二林鎮○○路鎮公所旁（通訊王國）前
（四）犯罪方法：乙○○、戊○○二人共同駕駛另竊得之車輛前至上開地點，由戊○○負責把風，乙○○則持其所有客觀上足供兇器使用之Ｔ型六角扳手撬開車門
      門鎖進入車內，復以該Ｔ型六角扳手啟動該車電門後，由乙○○駕駛該車離開
      ，得手後，再由乙○○以其所有之螺絲起子將車內音響拔下變賣
（五）被 害 人：陳志敬
（六）竊得物品：車牌號碼為ＱＳ－一二七六號自小客車一輛；及車內之汽車音響一
      組
（七）備   註：車內之汽車音響已變賣予知情綽號為「阿弟」之成年男子；自小客
                車則業為警尋回
編號二三
（一）參與之人：乙○○、戊○○
（二）犯罪時間：九十二年七月底
（三）犯罪地點：彰化縣彰化市○○街二一二巷七弄十號旁
（四）犯罪方法：乙○○、戊○○二人共同駕駛另竊得之車輛前至上開地點，由戊○○負責把風，乙○○則持其所有客觀上足供兇器使用之Ｔ型六角扳手撬開車門
      門鎖後，侵入車內，復行竊。
（五）被 害 人：許志平
（六）竊得物品：置放於ＯＪ－七八九八號自小客車內之液晶電視主機、ＶＣＤ盒、
      行照、駕照等物
（七）備註：車內之液晶電視主機及ＶＣＤ盒已變賣予知情之第三人，其餘物品則已
            丟棄。
編號二四
（一）參與之人：乙○○、戊○○
（二）犯罪時間：九十二年八月初
（三）犯罪地點：彰化縣芳苑鄉○○路○○段一三九號前
（四）犯罪方法：乙○○、戊○○二人共同駕駛另竊得之車輛前至上開地點，由戊○○負責把風，乙○○則持其所有客觀上足供兇器使用之Ｔ型六角扳手撬開車門
      門鎖後，侵入車內，復以其所有客觀上足供兇器使用之螺絲起子竊取車內財物
（五）被 害 人：陳淑珍
（六）竊得物品：置放於九Ｖ－六六一○號自小客車內之液晶電視主機、ＶＣＤ盒、
      家中鑰匙、零錢等物
（七）備    註：液晶電視主機及ＶＣＤ盒業已變賣，現金已花用完畢，其餘物品則
                已丟棄
編號二五
（一）參與之人：乙○○、戊○○
（二）犯罪時間：九十二年八月四日二十時許
（三）犯罪地點：彰化縣溪湖鎮○○路○段七七五號
（四）犯罪方法：乙○○、戊○○二人共同駕駛另竊得之車輛前至上開地點，由戊○○負責把風，乙○○則持其所有客觀上足供兇器使用之一字型起子敲破該車車
      窗玻璃後，進入車內行竊。
（五）被 害 人：朱雪櫻
（六）竊得物品：置放於八Ｖ－○七六六號自小客車內之現金十二萬元
（七）備    註：現金業已朋分花用完畢
附表二：
┌───┬─────┬─────┬─────┬──────┬────┬────┐
│      │          │          │          │            │        │        │
│編號  │時      間│地      點│分 工 方式│ 刷購之財物 │被害商家│備  註  │
││    │          │          │          │            │        │        │
│行為人│（民國）  │          │          │ （新台幣） │        │        │
│      │          │          │          │            │        │        │
├───┼─────┼─────┼─────┼──────┼────┼────┤
│      │          │          │          │            │        │        │
│（一）│九十二年八│彰化縣溪湖│丙○○、顏│汽油，值約五│中美加油│既遂    │
│      │          │          │          │            │        │        │
│丙○○│月七日十二│鎮○○路一│良旭在車上│百元        │站      │        │
│      │          │          │          │            │        │        │
│戊○○│時五十六分│段九二三號│把風；由楊│            │        │        │
│      │          │          │          │            │        │        │
│乙○○│          │          │志宏持其等│            │        │        │
│      │          │          │          │            │        │        │
│      │          │          │所竊得之李│            │        │        │
│     │          │          │          │            │        │        │
│      │          │          │鳳麟所有，│            │        │        │
│      │          │          │          │            │        │        │
│      │          │          │美商花旗銀│            │        │        │
│      │          │          │          │            │        │        │
│      │          │          │行信用卡下│            │        │        │
│      │          │          │          │            │        │        │
│      │          │          │車刷卡加油│            │        │        │
│      │          │          │          │            │        │        │
│      │          │          │          │            │        │        │
│      │          │          │          │            │        │        │
│      │          │          │          │            │        │        │
│      │          │          │ │            │        │        │
│      │          │          │          │            │        │        │
│      │          │          │          │            │        │        │
├───┼─────┼─────┼─────┼──────┼────┼────┤
│      │          │          │          │            │        │        │
│（二）│九十二年八│彰化縣北斗│乙○○、顏│刷卡金額為一│全國茶具│既遂    │
│  │  │          │          │          │            │        │        │
│丙○○│月七日十三│鎮○○路九│良旭在車上│萬一千二百元│行      │        │
│      │          │          │          │            │        │        │
│戊○○│時十三分  │一、九三號│把風；由蔡│，但實際借得│        │        │
│      │          │          │          │            │        │        │
│乙○○│          │          │志蒼持其等│現金為一萬元│        │        │
│      │          │          │          │            │        │        │
│      │          │          │所竊得之李│            │        │        │
│      │          │          │          │            │        │        │
│      │          │          │鳳麟所有，│            │        │        │
│      │          │          │          │            │        │        │
│      │          │          │美商花旗銀│            │        │        │
│      │          │          │          │            │        │        │
│      │          │          │行信用卡下│            │        │        │
│      │          │          │          │            │        │        │
│      │          │          │車，向店員│            │        │        │
│      │          │          │          │            │        │        │
│      │          │          │表明欲以刷│            │        │        │
│      │          │          │          │            │        │        │
│      │          │          │卡之方式，│            │        │        │
│      │          │          │          │            │        │        │
│      │          │          │向其借貸現│            │        │        │
│      │          │          │          │            │        │        │
│      │          │          │金一萬元  │            │        │        │
│      │          │          │          │            │        │        │
│      │          │          │          │            │        │        │
│      │          │          │          │            │        │        │
├───┼─────┼─────┼─────┼──────┼────┼────┤
│      │          │          │          │            │        │        │
│（三）│九十二年八│彰化縣永靖│丙○○、楊│汽油，共二百│遠東加油│未遂，因│
│      │          │          │          │            │        │        │
│丙○○│月七日十三│鄉○○路三│志宏在車上│七十元      │站      │該信用卡│
│      │          │          │          │            │        │        │
│戊○○│時三十六分│段二三八號│把風；由顏│            │        │未通過刷│
│      │          │          │          │            │        │        │
│乙○○│          │          │良旭持其等│            │        │卡辨識，│
│      │          │          │          │            │        │        │
│      │          │          │所竊得之李│            │        │戊○○遂│
│      │          │          │          │            │        │        │
│      │          │          │鳳麟所有，│            │        │改支付現│
│      │          │          │          │            │        │        │
│      │          │          │美商花旗銀│            │        │金，致未│
│      │          │          │          │            │        │        │
│      │          │          │行信用卡下│            │        │陷於錯誤│
│      │          │          │     │            │        │        │
│      │          │          │車刷卡加油│            │        │        │
│      │          │          │          │            │        │        │
│      │          │          │          │            │        │        │
│      │          │          │          │            │        │        │
│      │          │          │          │            │        │        │
│      │          │          │          │            │        │        │
│      │          │          │          │            │        │        │
│      │          │          │          │            │        │        │
│      │          │          │          │            │        │        │
│      │          │          │          │            │        │        │
│      │          │          │          │            │        │        │
│      │          │          │          │            │        │        │
└───┴─────┴─────┴─────┴──────┴────┴────┘
